臺灣新竹地方法院刑事宣示判決筆錄　　100年度審易字第242號
公　訴　人　臺灣新竹地方法院檢察署檢察官
被　　　告　姜俊光
　　　　　　鄭宏浩
指定辯護人　本院公設辯護人林建和
上列被告等因竊盜案件，經檢察官提起公訴（99年度偵字第8096
號）後，聲請本院改依協商程序而為判決，於中華民國100年4月
26日下午4時在本院刑事第十一法庭宣示判決，出席職員如下：
　　　　　　　　　　　　　　　　　　　　　法　官　邱忠義
　　　　　　　　　　　　　　　　　　　　　書記官　劉依緹
　　　　　　　　　　　　　　　　　　　　　通　譯　邱立杰
法官起立朗讀判決主文、犯罪事實要旨、處罰條文、附記事項，
及告以上訴限制、期間並提出上訴狀之法院，且諭知記載其內容
：
一、主  文：
    姜俊光犯攜帶兇器踰越安全設備竊盜罪，累犯，處有期徒刑
    捌月。
    鄭宏浩犯踰越安全設備竊盜罪，處有期徒刑壹年。
二、犯罪事實要旨：
（一）姜俊光前於民國96年間，因違反毒品危害防制條例案件，
      經本院以96年度訴字第430 號判決判處有期徒刑6 月，減
      為有期徒刑3 月確定，於97年6 月23日易科罰金執行完畢
      。鄭宏浩前於90年間，因施用第一、二級毒品案件，經本
      院以90年度訴字第594 號判決就施用第一級毒品部分判處
      有期徒刑1年2月，施用第二級毒品部分判處有期徒刑 1
      年確定；又於90年間，因違反槍砲彈藥刀械管制條例案
      件，經本院以90年度訴字第94號判決判處有期徒刑1年2月
      、併科罰金新臺幣（下同）5 萬元，再經臺灣高等法院
      以90年度上訴字第2484號判決駁回上訴而確定；又於90年
      間，因贓物案件，經本院以90年度易字第640 號判決判處
      有期徒刑4月確定；上揭2案再經本院以91年度聲字
      第59號裁定定應執行刑有期徒刑1年5月（甲）、併科罰金
      5 萬元確定；又於90年間，因竊盜案件，經本院以90年度
      易字第670號判決判處有期徒刑2年，刑前強制工作3 年
      確定；再經本院以96年度聲減字第541 號裁定就上揭有期
      徒刑部分分別減為有期徒刑7月、6月，並與不予減刑
      之有期徒刑部分定應執行有期徒刑3 年又15日（乙）確
      定；前開應執行刑（甲）（乙）部分嗣經接續執行，於97
      年10月30日縮短刑期假釋出監，所餘刑期交付保護管束，
      嗣於假釋期間內之98年2 月間，復因施用第二級毒品案件
      ，經本院以98年度審竹簡字第681號判決判處有期徒刑6月
      確定，上揭假釋亦遭撤銷，所餘殘刑再與前開有期徒刑 6
      月接續執行，於99年2 月11日入監執行，現仍執行中（未
      構成累犯）。
（二）詎姜俊光仍不知悔改，於98年7月4日晚上11時許，行經李
      長凌位在新竹縣湖口鄉○○路15號住處時，見屋旁搭蓋之
      臨時車庫窗戶未鎖，竟基於意圖為自己不法所有之竊盜犯
      意，踰越性質上屬於安全設備之車庫窗戶侵入後，以車庫
      內工具箱中之客觀上足供兇器使用之板手等工具撬開車庫
      鐵門後，並將上開工具丟棄置在上開車庫，而以徒手將車
      庫內李長凌所有價值新臺幣（下同）2萬元之車號ODC-828
      號普通重型機車牽離該處而竊取得手。嗣因無法發動該機
      車，而將該機車棄置於新竹縣湖口鄉○○街北美大樓旁。
（三）鄭宏浩於98年12月4日下午1時許，行經王充位在新竹市○
      ○路173巷3弄37號住處時，見屋內無人，竟基於意圖為自
      己不法所有之竊盜犯意，踰越性質上屬於安全設備之1 樓
      後窗侵入該處後院後，打開後門上至2 樓臥室內竊得現金
      8,000元、18K勞力士手錶1只、瑪瑙鼻煙壺2個、翠玉女戒
      1個、18K（起訴書誤載為19K）金鏈1條、18K古董懷錶1只
      （價值共71萬1,000 元）得手後離去。嗣因另案入監執行
      ，於99年7 月22日向警自首犯有上開罪嫌及告發姜俊光上
      開犯行，經警循線查獲上情。
（四）案經李長凌、王充訴由新竹縣政府警察局移送臺灣新竹地
      方法院檢察署檢察官偵查起訴。
三、處罰條文：
    刑法第2條第1項前段、第321條第1項第2款、第3款（修正前
    ）、第47條第1項、第62條前段。
四、附記事項：
（一）查被告2人行為後，刑法第321條於100年1月10日修正，於
      同年1月26日公布，並自同年1月28日施行，修正前之法定
      刑原為「6月以上、5年以下有期徒刑」，修正後變更為「
      6 月以上、5 年以下有期徒刑，得併科新臺幣10萬元以下
      罰金」；另修正前該條第1項第1款原規定「一、於夜間侵
      入住宅或有人居住之建築物、船艦或隱匿其內而犯之者」
      ，於修正後變更為「一、侵入住宅或有人居住之建築物、
      船艦或隱匿其內而犯之者」，是上揭條文修正，法定本刑
      增訂罰金刑，且第1 款將「於夜間侵入」之時間要素刪除
      ，即不論何時侵入住宅竊盜，均為加重竊盜類型，涉及科
      刑規範變更，自有新舊法比較之必要。本件被告鄭宏浩竊
      盜之犯行若適用舊法，因係日間侵入住宅，不該當同條項
      第1 款之加重類型，且無從併科罰金，若適用新法，則構
      成同條項第1 款之加重竊盜罪，亦可併科罰金，是本件經
      比較新舊法，依刑法第2條第1項前段規定，應適用被告 2
      人行為時即修正前之刑法第321 條予以論處，而本件被告
      鄭宏浩既係於日間侵入住宅竊盜，自再不論以同條第1 款
      之加重條件，附此敘明。
（二）起訴書另以：移送意旨雖以被告鄭宏浩與同案被告姜俊光
      共同於98年7月4日晚上11時許，至新竹縣湖口鄉○○路15
      號1樓車庫竊取車號ODC-828號重型機車，因認被告鄭宏浩
      與與同案被告姜俊光共同涉有刑法第321條第1項第2 款之
      踰越安全設備竊盜罪嫌云云。按共同被告不利於己之陳述
      ，固得採為其他共同被告犯罪之證據，惟此不利之陳述，
      須無瑕疵可指，而就其他方面調查，又與事實相符，始得
      採為其他共同被告犯罪事實之認定，最高法院46年台上字
      第419 號判例足資參照。訊據被告鄭宏浩堅詞否認與同案
      被告姜俊光有何共同竊盜犯行，辯稱：伊是看到姜俊光竊
      取該車等語。查移送意旨認被告鄭宏浩涉有犯行，無非以
      共同被告姜俊光於警詢時之指述為唯一論據，然此為被告
      鄭宏浩所否認，共同被告姜俊光於偵查中亦改稱，是伊一
      人行竊，鄭宏浩並未同行等語，是姜俊光前後供詞反覆不
      一，不足採信，被告鄭宏浩此部分之犯嫌不足，惟此部分
      與上開同案被告姜俊光竊取機車部分，有裁判上一罪關係
      ，為起訴效力所及，爰不另為不起訴處分等語，惟：
    1.按刑事訴訟法第267 條規定，檢察官就犯罪事實一部起訴
      者，其效力及於全部，係指已起訴之部分及未起訴之部分
      ，均應構成犯罪，並具牽連關係者而言，若起訴之事實不
      構成犯罪，縱未起訴之部分應構成犯罪，根本上既不生牽
      連關係，即無一部效力及於全部之餘地。又起訴為裁判上
      一罪之案件，如果法院審理結果，認為一部不成立犯罪，
      他部又欠缺追訴要件，則一部既不成立犯罪，即難與他部
      發生一部及全部之關係，法院應分別為無罪及不受理之諭
      知（最高法院70年度台非字第11號判例參照）。
    2.查移送機關認本件被告鄭宏浩涉嫌與被告姜俊光共同涉犯
      犯罪事實（二）所示之竊盜犯行，為數人共犯一罪，而移
      送臺灣新竹地方法院檢察署檢察官偵辦，經檢察官偵辦結
      果認證據不足以證明被告鄭宏浩與被告姜俊光共同犯該罪
      ，而認為鄭宏浩此部分與被告姜俊光所犯上開竊取機車部
      分，有裁判一罪關係，為起訴效力所及，而不另為不起訴
      處分等語，然移送機關移送此部分竊盜犯行，本質上係屬
      二案件（即數罪），而非同一案件，並非裁判上一罪之關
      係，自無起訴一部效力及於他部適用之餘地，又查被告鄭
      宏浩所犯上開事實（三）部分被害人係王充，與上開事實
      （二）部分被害人為李長凌，被害人並非同一人，自屬法
      益不同，而為數罪關係，更難認有何裁判上一罪關係，揆
      諸上開判例意旨，被告鄭宏浩所涉犯罪事實（二）竊盜犯
      行罪嫌不足部分，自應由檢察官另為不起訴處分，併此指
      明。
五、協商判決除有刑事訴訟法第455 條之4 第1 項第1 款於本訊
    問程序終結前，被告撤銷協商合意或檢察官撤回協商聲請者
    ；第2 款被告協商之意思非出於自由意志者；第4 款被告所
    犯之罪非第455 條之2 第1 項所定得以協商判決者；第6 款
    被告有其他較重之裁判上一罪之犯罪事實者；第7 款法院認
    應諭知免刑或免訴、不受理者情形之一，及違反同條第2 項
    「法院應於協商合意範圍內為判決；法院為協商判決所科之
    刑，以宣告緩刑或2 年以下有期徒刑、拘役或罰金為限」之
    規定者外，檢察官與被告均不得上訴。
六、如有前項得上訴之情形，得自收受宣示判決筆錄送達之日起
    10 日內，向本院提出上訴書狀，上訴於第二審法院。
中    華    民    國    100   年    4     月    26    日
                  刑事第九庭書  記  官        劉依緹
                            法      官        邱忠義
以上筆錄正本係照原本作成。
中    華    民    國    100   年    4     月    26    日
                            書  記  官        李念純
附錄本案處罰實體法條全文：
修正前刑法第321 條：
犯竊盜罪而有左列情形之一者，處6 月以上、5 年以下有期徒刑
：
一、於夜間侵入住宅或有人居住之建築物、船艦或隱匿其內而犯
    之者。
二、毀越門扇、牆垣或其他安全設備而犯之者。
三、攜帶兇器而犯之者。
四、結夥三人以上而犯之者。
五、乘火災、水災或其他災害之際而犯之者。
六、在車站或埠頭而犯之者。
前項之未遂犯罰之。